臺灣新竹地方法院刑事判決　　　　　　　　　　　　　九十一年度易緝字第四六號
　　公　訴　人　臺灣新竹地方法院檢察署檢察官
　　被　　　告　甲○○
右列被告因違反毒品危害防制條例案件，經檢察官聲請簡易判決處刑（八十九年度毒
偵字第二五三七號），經認不宜，改依通常程序審理，並判決如左︰
    主  文
甲○○連續施用第二級毒品，處有期徒刑陸月，如易科罰金，以參佰元折算壹日。扣
案之第二級毒品安非他命毛重零點貳公克、安非他命殘渣袋貳個（量微無法分離），
均沒收銷燬之，吸食器貳組、玻璃吸頭壹個、吸管貳支、分裝袋玖拾陸個、電子秤壹
個，均沒收。
    事  實
一、甲○○前因施用毒品案件，經本院於八十七年六月五日以八十七年度毒聲字第二
    六號裁定送觀察、勒戒後，認無繼續施用毒品之傾向，由臺灣新竹地方法院檢察
    署檢察官於八十七年七月二十二日以八十七年度偵字第二五三０號為不起訴處分
    確定後，復因施用第二級毒品案件，經本院於八十八年十一月二十日以八十八年
    度毒聲字第二四二一號裁定送觀察、勒戒後，認有繼續施用毒品之傾向，又經本
    院於八十九年一月十日以八十九年度毒聲字第四五號裁定令入戒治處所施以強制
    戒治，並經本院於同年一月十一日以八十九年度竹簡字第四０號判處有期徒刑三
    月確定，於同年七月四日再以八十九年度毒聲字第一六九五號裁定停止戒治，所
    餘戒治期間付保護管束，保護管束期間自八十九年八月四日起至同年十二月十九
    日止。
二、詎甲○○仍不知悔改，竟基於概括之犯意，自保護管束期間內之八十九年十月上
    旬某日起至九十一年十月八日止，在不詳地點，以將第二級毒品安非他命置於玻
    璃吸食器內加熱吸食煙霧之方式，及每二、三日施用一次之頻率，連續施用第二
    級毒品安非他命多次，嗣於八十九年十月七日上午十一時三十分許新竹市○○
    路七十三號十一樓之一為警查獲，並扣得安非他命零點二公克、安非他命殘渣袋
    二個（量微無法分離）、甲○○所有用以施用第二級毒品安非他命之吸食器一組
    、玻璃吸頭一個、吸管二支。九十一年十月十日凌晨上午一時三十分許，在新
    竹市○○路四一四號三樓為警查獲，並扣得甲○○所有供施用安非他命之吸食器
    一組、分裝袋九十六個及電子秤一個。甲○○另由本院於八十九年十二月十三日
    以八十九年度毒聲字第二八五三號裁定撤銷停止戒治令入戒治處所施以強制戒治
    ，現仍在強制戒治中。
三、案經新竹市警察局第二分局報告臺灣新竹地方法院檢察署檢察官聲請簡易判決處
    刑。
    理  由
一、訊據被告甲○○對於右揭時地連續施用第二級毒品安非他命之犯行坦承不諱，復
    有安非他命零點二公克、安非他命殘渣袋二個（量微無法分離）、吸食器二組、
    玻璃吸頭一個、吸管二支、分裝袋九十六個及電子秤一個扣案可稽，且其於八十
    九年十月七日、九十一年十月十日為警查獲後所採集之尿液，經送檢驗結果，均
    呈安非他命之陽性反應，有新竹市警察局第二分局辦理煙毒、麻醉藥品案尿液送
    檢單、新竹市警察局辦理煙毒、麻醉藥品案尿液送驗受檢人真實姓名對照表暨送
    驗登記簿、新竹市衛生局於八十九年十月十三日出具之竹市衛六字第一四一七０
    號不法藥物尿液初步篩檢報告書、姓名代號對照表、新竹縣衛生局於九十一年十
    月二十一日出具之竹縣衛六字第九一０四號０五尿液檢驗單各一件在卷可查，並
    經本院調閱臺灣新竹地方法院檢察署九十一年度毒偵字第一二六八號卷宗，查明
    屬實，足徵被告自白與事實相符，其犯行堪以認定。又被告前因施用毒品案件，
    經本院於八十七年六月五日以八十七年度毒聲字第二六號裁定送觀察、勒戒後，
    認無繼續施用毒品之傾向，由臺灣新竹地方法院檢察署檢察官於八十七年七月二
    十二日以八十七年度偵字第二五三０號為不起訴處分確定後，復因施用第二級毒
    品案件，經本院於八十八年十一月二十日以八十八年度毒聲字第二四二一號裁定
    送觀察、勒戒後，認有繼續施用毒品之傾向，又經本院於八十九年一月十日以八
    十九年度毒聲字第四五號裁定令入強制戒治施以強制戒治，並經本院於同年一月
    十一日以八十九年度竹簡字第四０號判處有期徒刑三月確定，於同年七月四日再
    以八十九年度毒聲字第一六九五號裁定停止戒治，所餘戒治期間付保護管束，保
    護管束期間自八十九年八月四日起至同年十二月十九日止，此有臺灣新竹地方法
    院檢察署刑案資料查註紀錄表、臺灣高等法院被告全國前案紀錄表、臺灣新竹地
    方法院檢察署八十九年戒執二字第十七號保護管束指揮書各一件附卷可稽，本件
    事證明確，被告再次施用第二級毒品安非他命之犯行堪予認定，應予依法論科。
二、核被告甲○○所為，係犯毒品危害防制條例第十條第二項之施用第二級毒品罪。
    又其持有第二級毒品安非他命後進而施用，其持有第二級毒品安非他命之低度行
    為，應為施用之高度行為所吸收，爰不另論其持有第二級毒品罪。又被告所為多
    次施用第二級毒品行為，時間緊接，犯罪構成要件相同，顯係出於概括之犯意為
    之，應依連續犯之規定論以一罪，並依法加重其刑。又公訴人雖僅就其於八十九
    年十月七日下午三時許（聲請簡易判決處刑書誤載為十一時）採尿時回溯前九十
    六小時內某時施用第二級毒品安非他命之犯行起訴，惟其餘未經起訴部分與上開
    已起訴部分具有連續犯之裁判上不可分關係，本院自得一併審理，併此敘明。爰
    審酌被告前經觀察、勒戒後，於二犯保護管束期間內，再次施用毒品，顯然自制
    力薄弱，施用期間甚長，無視法令之禁止，惟念其所為僅戕害自身身心健康，所
    生危害均尚非重大，且犯罪後於本院訊問審理時坦白承認施用毒品等一切情狀，
    判處如主文所示之刑，並諭知易科罰金之折算標準，以示懲戒。
三、至扣案安非他命零點二公克、安非他命殘渣袋二個（量微無法分離），屬違禁物
    ，不問屬於被告與否，均應依毒品危害防制條例第十八條第一項前段之規定沒收
    銷燬之，又扣案之吸食器二組、玻璃吸頭一個、吸管二支、分裝袋九十六個及電
    子秤一個係被告所有用以施用第二級毒品安非他命等情，業據被告於本院審理時
    供陳在卷，均應依刑法第三十八條第一項第二款之規定沒收之。
據上論斷，應依刑事訴訟法第四百五十二條、第二百九十九條第一項前段，毒品危害
防制條例第十條第二項、第十八條第一項前段，刑法第十一條前段、第五十六條、第
四十一條第一項前段、三十八條第一項第二款，罰金罰鍰提高標準條例第二條，判決
如主文。
本案經檢察官陳榮林到庭執行職務。
中      華      民      國    九十一    年     十二     月    三十一    日
                              臺灣新竹地方法院刑事第二庭
                                      法  官  雷  雅  雯
右正本證明與原本無異。
如不服本判決，應於判決送達後十日內向本院提出上訴狀（應附繕本），上訴於臺灣
高等法院。
                                      書記官  汪  淑  菁
中      華      民      國    九十一    年     十二     月    三十一    日
附錄本案論罪科刑法條全文：
毒品危害防制條例第十條第二項：
施用第二級毒品者，處三年以下有期徒刑。
